臺灣桃園地方法院民事簡易判決
111年度壢簡字第1060號
原      告  陳擇文  
被      告  許宗仁  
上列當事人間請求損害賠償事件，原告提起刑事附帶民事訴訟，
經本院刑事庭以111年度審簡附民字第36號裁定移送前來，本院
於民國111年8月23日言詞辯論終結，判決如下：
    主      文
一、被告應給付原告新臺幣五萬元，及自民國一百一十一年四月
    十四日起至清償日止，按年利率百分之五計算之利息。
二、原告其餘之訴駁回。
三、訴訟費用由被告負擔百分之五，餘由原告負擔。
四、本判決原告勝訴部分得假執行。 　　　　　　　　　　
　　事實及理由
一、原告主張：兩造為鄰居，被告對原告有釁，被告竟心生不滿
    基於公然侮辱之犯意，於附表一所示時間，在桃園市○○區○○
    路0弄00號之原告住處前之不特定人所得共見共聞處所，對
    陳澤文辱罵如附表一所示之言語，足以貶損陳澤文之人格地
    位。另基於恐嚇之犯意，於民國110年7月7日上午9時58分許
    ，在陳澤文前開住處，持鐵棍作勢欲毆打陳擇文，並對陳擇
    文辱罵如附表一所示之言語，足以貶損陳擇文之人格及社會
    評價，並致陳擇文心生畏懼，而足生危害於安全。被告上開
    行為侵害原告之人格權，致原告受有精神上損害，爰依侵權
    行為之法律關係提起本件訴訟等語。並聲明：被告應給付原
    告新臺幣(下同)100萬元，及自起訴狀繕本送達翌日起至清
    償日止，按年利率百分之5計算之利息。
二、被告則以：因原告騎車撞到被告，且原告家裡時常打麻將影
    響被告生活品質，原告家中的狗又常常狂吠，所以被告才一
    時情緒失控為上開行為，被告也被判刑並繳納易科罰金完畢
    ，原告為何還可以求償，被告也沒有錢賠償原告，況且原告
    也有辱罵被告及母親等語資為抗辯，並聲明：原告之訴駁回
    。　　　　　　　　　
三、本院得心證之理由：
(一)按故意或過失，不法侵害他人之權利者，負損害賠償責任；
    不法侵害他人之身體、健康、名譽、自由、信用、隱私、貞
    操，或不法侵害其他人格法益而情節重大者，被害人雖非財
    產上之損害，亦得請求賠償相當之金額，民法第184條第1項
    前段、第195條第1項前段分別定有明文。而法院對於慰撫金
    之量定，應斟酌實際加害情形所造成之影響、被害人所受精
    神上痛苦之程度，雙方之身分、地位、經濟狀況及其他各種
    情形，以核定相當之數額（最高法院47年台上字第1221號、
    51年台上字第223號判例意旨參照）。
(二)經查，被告於上開時間、地點對原告為恐嚇行為辱罵附表所
    示之言語，且被告上揭行為，業經本院111年度審簡字第408
    號刑事簡易判決被告犯公然侮辱罪、恐嚇危害安全罪，分處
    拘役20日、30日等情，有前揭刑事簡易判決附卷為憑，而被
    告於本院言詞辯論期日亦不爭執有為上開行為，自堪信為真
    實。衡情原告因被告之行為，精神上受有相當之痛苦，其請
    求被告賠償非財產上之損害，即屬有據。至被告辯稱其遭原
    告行為影響被告生活品質、並遭原告騎車撞及辱罵等語，此
    僅為被告為上開公然侮辱、恐嚇行為之動機，如被告確遭另
    遭原告不法侵害權利，應另尋求法律途徑解決紛爭，而非以
    公然侮辱、恐嚇行為侵害原告之權利，是其所辯不影響被告
    之損害賠償責任。
(三)本院斟酌兩造之財產及經濟狀況(見個資卷)、身分地位、被
    告侵害行為之係出於故意及其手段、目的、原告精神上所受
    之痛苦程度等一切情等一切情狀，認原告就恐嚇部分慰撫金
    以3萬元為當，公然侮辱部分則以2萬元為適當，是原告得向
    被告主張之慰撫金合計為5萬元（計算式：3萬元＋2萬元＝5萬
    元），原告逾此部分之請求，為無理由，應予駁回。
(四)末按給付無確定期限者，債務人於債權人得請求給付時，經
    其催告而未為給付，自受催告時起，負遲延責任。其經債權
    人起訴而送達訴狀，或依督促程序送達支付命令，或為其他
    相類之行為者，與催告有同一之效力；遲延之債務，以支付
    金錢為標的者，債權人得請求依法定利率計算之遲延利息；
    應付利息之債務，其利率未經約定，亦無法律可據者，週年
    利率為百分之5，民法第229條第2項、第233條第1項前段、
    第203條分別定有明文。經查，本件侵權行為損害賠償債務
    ，其給付核屬無確定期限，依前揭規定，被告應自刑事附帶
    民事起訴狀繕本送達之翌日起負擔按法定利率計算之遲延利
    息。復查，本件刑事附帶民事起訴狀繕本係於111年4月13日
    送達被告，有本院刑事附帶民事起訴狀繕本上簽收紀錄在卷
    可查（見附民卷第7頁），是本件原告請求被告負擔自刑事
    附帶民事起訴狀繕本送達之翌日即111年4月14日起至清償日
    止，按年利率5％計算之利息，應屬有據，自應准許。
四、綜上所述，原告依侵權行為損害賠償之法律關係，請求如主
    文第1項所示，為有理由，應予准許。
五、本件係就民事訴訟法第427條第1項訴訟適用簡易程序所為被
    告敗訴判決，依同法第389條第1項第3款規定，應依職權宣
    告假執行。
六、本件係依刑事附帶民事訴訟起訴，免徵裁判費，且迄言詞辯
    論終結前，亦未見兩造支出訴訟費用，惟本院仍依民事訴訟
    法第78條諭知訴訟費用之負擔，以備將來如有訴訟費用發生
    時，得以確認兩造應負擔數額。
中　　華　　民　　國　　111 　年　　9 　　月　　13　　日
                  中壢簡易庭      法  官  張博鈞
以上為正本係照原本作成。
如不服本判決，應於送達後20日內，向本院提出上訴狀並表明上
訴理由，如於本判決宣示後送達前提起上訴者，應於判決送達後
20日內補提上訴理由書（須附繕本）。
如委任律師提起上訴者，應一併繳納上訴審裁判費。
中　　華　　民　　國　　111 　年　　9 　　月　　13　　日
                                  書記官  張季容
附表一
日期 時間 內    容 110年6月13日 11:01:43 都陳擇文害的啦!幹你娘老雞掰(台語)  11:01:55 陳擇文!要不要叫警察來，幹你娘老雞掰(台語)  11:02:47 你拿槍開我啊!幹你娘! 幹你娘老雞掰!(台語)  11:02:54 你給林北出來，給我出來講。(台語)  11:02:58 你一天到晚欺負我，現在沒事嗎?幹你娘老雞掰!幹你娘! (台語)  11:03:07 操機掰! (台語) 110年7月7日 09:57:57 (許宗仁將鐵棍丟出來)  09:58:02 陳擇文你給我出來!幹你老母!  09:58:20 我打110，幹你娘老雞掰!  09:58:23 我幹你祖宗!陳擇文!我幹你祖宗十八代!(台語)  09:58:27 要不要出來?出來!幹你娘!  09:58:32 罵三小!幹你老母老雞掰!  09:58:40 混蛋!出來!幹你娘!  09:58:45 林北跟你輸贏啦!  09:58:50 幹你娘機掰!  09:59:25 你出來啊!怕你喔!臭懶叫!幹你娘老雞掰!(台語)  09:59:36 幹你娘機掰! 110年8月17日 10:43:13 陳擇文出來!  10:43:16 幹你娘機掰跨三小!(台語)  10:43:20 幹你娘!  10:43:25 靠北喔!靠北喔!靠北!靠北!  10:43:30 供啥小!陳擇文你這個臭俗辣(台語)  10:43:34 幹你娘機掰!  10:43:36 操你馬的!